臺灣雲林地方法院刑事判決　　　　　　　 95年度易字第565號
公　訴　人　臺灣雲林地方法院檢察署檢察官
被　　　告　丁○○
選任辯護人　藍庭光律師
　　　　　　劉志卿律師
上列被告因竊盜案件，經檢察官提起公訴（95年度偵字第5919、
5935號），嗣因被告就被訴事實為有罪之陳述，經本院合議庭裁
定由受命法官獨任適用簡式審判程序審理，本院判決如下：
    主  文
丁○○竊盜，累犯，處有期徒刑肆月，扣案鑰匙壹支沒收；又竊
盜，累犯，處有期徒刑參月，扣案鑰匙壹支沒收；又竊盜，累犯
，處有期徒刑參月，扣案鑰匙壹支沒收；又竊盜未遂，累犯，處
有期徒刑貳月。應執行有期徒刑拾月，扣案鑰匙貳支均沒收。
    事  實
一、丁○○前因違反毒品危害防制條例案件，經本院以94年度易
    字第453 號判處應執行有期徒刑10月確定，入監服刑後，甫
    於民國95年7 月3 日執行完畢。詎仍不知悔改，復分別意圖
    為自己不法之所有，先後為下列行為：
  (一)於95年12月2 日上午6 時30分許，在雲林縣崙背鄉○○村○
    ○路83號前，以其所有之鑰匙1 支，竊取廖秀麗所有、由丙
    ○○所使用並停放於該處之車牌號碼SF-4656 號自用小客車
    ，得手後作為代步工具。嗣於同日上午10時40分許，在崙背
    鄉○○村○○路協全古物商處為警查獲，並扣得上開自用小
    客車及鑰匙1 支，經移送臺灣雲林地方法院檢察署後，由檢
    察官於同日下午5 時15分許訊問完畢並諭知限制住居之處分
    。
  (二)於同日下午5 時30分許，在雲林縣虎尾鎮○○路120 號旁，
    以其所有之鑰匙1 支，竊取乙○○所有並停放於該處之車牌
    號碼USH-325 號輕型機車，得手後作為代步工具，嗣因汽油
    耗盡，乃將該車棄置於雲林縣虎尾鎮○○路123 巷21號前空
    地。
  (三)於同日晚上10時10分許，在雲林縣虎尾鎮○○路226 號燦坤
    3C賣場之停車場內，以上開鑰匙，竊取許秀女所有、由戊○
    ○所使用並停放於該處之車牌號碼NUQ-567 號重型機車，得
    手後作為代步工具，並騎至前開空地暫時停放。
  (四)於同日晚上10時30分許，在雲林縣虎尾鎮○○路123 巷33號
    前，見弘盟建設股份有限公司所有、由洪森毅所使用之車牌
    號碼4205 -MA自用小貨車停放於該處，即利用該車乘客座車
    門鎖業已毀損之機會，進入車內欲竊取鋼釘、零錢等物品而
    著手行竊，經洪森毅當場發現而報警逮捕，致未得逞，並扣
    得鑰匙1 串（共3 支，其中1 支係供上開(二)、(三)部分犯行所
    用）。
二、丁○○在上開(二)、(三)部分犯行尚未經有偵查權之機關發覺前
    ，於95年12月3 日接受雲林縣警察局虎尾分局虎尾派出所警
    員詢問時，自首該部分犯行而接受裁判，並帶同警員至前開
    空地尋獲上開失竊機車2 輛。
三、案經雲林縣警察局西螺分局及虎尾分局報告臺灣雲林地方法
    院檢察署檢察官偵查起訴。
    理  由
一、按本件被告丁○○所犯均係死刑、無期徒刑、最輕本刑為3
    年以上有期徒刑以外之罪，其於準備程序就前揭被訴事實為
    有罪之陳述，經受命法官告知簡式審判程序之旨，並聽取其
    與辯護人及公訴人之意見後，本院認無不得或不宜改依簡式
    審判程序進行之情事，依刑事訴訟法第273 條之1 第1 項、
    第284 條之1 規定，裁定本件由受命法官獨任進行簡式審判
    程序，合先敘明。
二、上開犯罪事實，業據被告於警詢、偵查及本院審理中均坦承
    不諱，且事實欄一之(一)部分，核與告訴人丙○○於警詢中之
    指述相符，並有贓物認領保管單、雲林縣警察局車輛協尋電
    腦輸入單、車輛尋獲電腦輸入單、車號查詢汽車車籍資料各
    1 紙、查獲照片1 張附卷可稽，及被告所有供此部分犯行所
    用之鑰匙1 支扣案可證；事實欄一之(二)、(三)部分，核與被害
    人乙○○、戊○○於警詢中之指述均相符，並有贓物認領保
    管單、車籍資料各2 紙、查獲照片2 張附卷可稽，及被告所
    有供此部分犯行所用之鑰匙1 支扣案可證；事實欄一之(三)部
    分，核與被害人洪森毅於警詢中之指述相符，並有車號查詢
    汽車車籍資料1 紙附卷可稽，綜上足認，被告前揭自白與事
    實相符，應堪採為被告有罪之證據。本案事證明確，被告犯
    行堪以認定。
三、核被告事實欄一之(一)、(二)、(三)部分所為，均係犯刑法第320
    條第1 項之竊盜罪；事實欄一之(四)部分所為，則係犯同條第
    第3 項、第1 項之竊盜未遂罪。被告上開4 次犯行，時間雖
    屬緊接，然均係臨時起意，行為不同，並侵害數個法益，自
    應分論併罰，辯護人認被告係基於單一犯意之接續犯，尚有
    誤會。又被告前因違反毒品危害防制條例案件，經本院以94
    年度易字第453 號判處應執行有期徒刑10月確定，入監服刑
    後，甫於95年7 月3 日執行完畢，此有臺灣高等法院被告前
    案紀錄表1 份在卷可按，其受有期徒刑之執行完畢，5 年以
    內故意再犯本件均屬有期徒刑以上之罪，均為累犯，應依刑
    法第47條第1 項規定加重其刑。另被告事實欄一之(四)部分犯
    行，已著手於犯罪行為之實行而不遂，為未遂犯，應依刑法
    第25條第2 項規定減輕其刑。再被告於事實欄一之(二)、(三)部
    分犯行尚未經有偵查權之機關發覺前，於95年12月3 日接受
    雲林縣警察局虎尾分局虎尾派出所警員詢問時，自首該部分
    犯行而接受裁判，有該次警詢筆錄1 份在卷可查，應依刑法
    第62條前段規定減輕其刑。前揭刑之加減並應依法先加後減
    之。
四、本院審酌被告正值青年，不思以正當途徑獲取財物，僅因欠
    缺代步工具，即竊取他人所有之汽車，為警查獲後，仍不知
    警惕，再於同日先後竊取他人所有之機車2 輛，並進入他人
    所有之車輛內行竊鋼釘、零錢等物品未遂，法治觀念淡薄，
    本不宜寬貸，惟念其犯後坦承犯行，並自首行竊2 輛機車，
    且於本院審理中當庭賠償告訴人丙○○所受損失而與之達成
    和解，犯後態度良好，及被害人均已領回失竊贓物等一切情
    狀，因認檢察官求處有期徒刑1 年尚屬過重，爰分別量處如
    主文所示之刑，並定其應執行刑。
五、95年12月2 日上午10時40分許扣案之鑰匙1 支，係被告所有
    供事實欄一之(一)部分犯行所用之物；同日晚上10時30分許扣
    案之鑰匙1 串（共3 支），其中1 支（見本院卷第102 頁編
    號1 照片所示）係被告所有供事實欄一之(二)、(三)部分犯行所
    用之物，均據被告於本院審理中供承在卷並指認無訛，爰將
    上開2 支鑰匙依刑法第38條第1 項第2 款規定宣告沒收。至
    另扣案之2 支鑰匙（見本院卷第102 頁編號2 照片所示），
    被告供稱係家中機車鑰匙而與本案無關等語，且本院亦查無
    證據證明此部分扣案物與本案有關，故不予宣告沒收，附此
    敘明。
六、檢察官雖認被告前因竊盜案件，經本院判處拘役50日，仍未
    達教化功能，且在事實欄一之(一)部分犯行遭逮捕，經檢察官
    訊問完畢並諭知限制住居後，旋於15分鐘後即在附近行竊，
    並於1 日內行竊4 次，顯見其法治觀念薄弱並有竊盜常習，
    嚴重破壞社會治安，而請求宣告強制工作云云。惟按保安處
    分係對受處分人將來之危險性所為含有社會隔離、拘束身體
    自由性質之處置，以達教化與治療之目的，乃為刑罰之補充
    制度，本諸法治國家保障人權之原理及刑法之保護作用，其
    法律規定之內容，應受比例原則之規範，使保安處分之宣告
    ，與行為人所為行為之嚴重性、行為人所表現之危險性以及
    對於行為人未來行為之期待性相當，而保安處分中之強制工
    作，旨在對嚴重職業性犯罪及欠缺正確工作觀念或無正常工
    作因而犯罪者，強制其從事勞動，以學習一技之長及正確之
    謀生觀念，使其日後重返社會，能適應社會生活，此觀修正
    前之刑法第90條第1 項及竊盜犯贓物犯保安處分條例第3 條
    第1 項規定，均係本此意旨而制定，而由法院視行為人之危
    險性格，決定應否交付強制工作，以達特別預防之目的，修
    正後之該等規定雖刪除關於常業犯宣告強制工作之規定，其
    餘情形仍應本諸比例原則以審酌是否有宣告強制工作之必要
    （司法院大法官釋字第471 號解釋意旨參照）。查本件被告
    所為竊盜犯行雖有4 次，然被告於此之前僅有1 次因竊盜手
    機4 支，經本院判處拘役50日，及因施用毒品經觀察、勒戒
    及本院判處徒刑各1 次之前科紀錄，此有本院以93年度虎簡
    字第347 號判判決書及前揭臺灣高等法院被告前案紀錄表各
    1 份在卷可佐，且本件竊案均係被告1 人臨時起意所為，犯
    案手法亦十分簡單，顯非計畫性之犯罪集團，尚不足以認定
    其有犯竊盜罪之習慣，被告復供稱其係高職廣告設計科肄業
    ，曾從事鐵工、空調、板金等工作，後來因車禍受傷未痊癒
    而中斷工作等語，並提出診斷證明書2 份、住出院護理評估
    表、華濟醫院出院病歷摘要各1 份為憑，足見其並非無一技
    之長及正確之謀生觀念，是本院綜合被告行為之嚴重性、所
    表現之危險性及對其未來行為之期待性等情研判，認給予適
    當之徒刑處罰已足收矯治之效，倘令其入勞動埸所強制工作
    ，則非屬適當甚且過度，爰不為令入勞動場所強制工作之諭
    知。
據上論斷，應依刑事訴訟法273 條之1 第1 項、第284 條之1 、
第299 條第1 項前段，刑法第320 條第1 項、第3 項、第47條第
1 項、第25條第2 項、第62條前段、第38條第1 項第2 款、第51
條第5 款、第9 款，刑法施行法第1 條之1 第1 項、第2 項前段
，判決如主文。
本案經檢察官甲○○到庭執行職務。
中　　華　　民　　國　　96　　年　　1 　　月　　31　　日
                  刑事第一庭    法  官    王雅苑
以上正本證明與原本無異。
如不服本判決，應於判決收受後10日內，向本院提出上訴狀（須
附繕本）。
                                書記官    譚系媛
中　　華　　民　　國　　96　　年　　2 　　月　　1 　　日
附錄本案論罪科刑法條：
中華民國刑法第320條
意圖為自己或第三人不法之所有，而竊取他人之動產者，為竊盜
罪，處5 年以下有期徒刑、拘役或5 百元以下罰金。
意圖為自己或第三人不法之利益，而竊佔他人之不動產者，依前
項之規定處斷。
前2 項之未遂犯罰之。
